---
author: Simon et Svetlana
date: "`r format(Sys.time(), '%d %B %Y')`"
title: La population, la production de nourriture et la consommation d’énergie à l’échelle mondiale
output:
  flexdashboard::flex_dashboard:
    css: style.css
    theme: 
      version: 4
      bootswatch: minty
    orientation: column
    vertical_layout: fill
    
runtime: shiny
  
---

```{r setup, include=FALSE}
knitr::opts_chunk$set(include = FALSE)
library(flexdashboard)
library(tidyverse)
library(readxl)
library(tidyselect)
library(countrycode)

# chargement des  tableaux 

energy_world<-read_delim("energy_world.csv") 
 
food_world<-read_delim("food_world.csv")

population_world<-read_delim("population_world.csv")

df_country<-read_delim("owid_country.csv")
```

# Analyse mondiale

## Column 1 {data-width=350, .tabset}

### Consommation d'energie par source et par source { .first-box }

```{r echo=FALSE}

ggplot(energy_world)+
  aes(year, energy_source_consumption, fill = energy_source)+
  geom_col() +
  labs(title = "Consommation d'energie par source", 
       x = "Année", 
       y = "Consommation")+
  scale_x_continuous(limits = c(1965, 2020),
                     breaks = seq(1965,2020,10)) +
  scale_y_continuous(limits = c(0, 170000),
                     breaks = seq(0,170000,10000))+
  theme_dark()


```

### Consommation d'energie parsource et par type { .second-box }

```{r echo=FALSE}

ggplot(energy_world)+
  aes(year, energy_source_consumption, fill = energy_source)+
  geom_col() +
  labs(title = "Consommation d'energie par source et par type", 
       x = "Année", 
       y = "Consommation")+
  scale_x_continuous(limits = c(1965, 2020),
                     breaks = seq(1965,2020,10)) +
  scale_y_continuous(limits = c(0, 150000),
                     breaks = seq(0,150000,10000))+
  theme_dark()+
  facet_grid(~energy_type)

```

## Column 2 {data-width=350}

###  Le graphique de la production mondiale de la nourriture { .third-box }

```{r echo=FALSE}

ggplot(food_world)+
  aes(year, production, fill = Item)+
  geom_col()+
  labs(title = "Production de la nourriture", 
       x = "Année", 
       y = "Production en millions de tonnes")+
  scale_x_continuous(limits = c(1960, 2020),
                     breaks = seq(1960,2020,10))+
  scale_y_continuous(limits = c(0, 10000),
                     breaks = seq(0,10000,1000))+
  theme_dark()

```

## Column 3 {data-width=350}
### Le graphique de la population mondiale { .fourth-box }

```{r echo=FALSE}

ggplot(population_world)+
  aes(year, population_total )+
  geom_col(fill = "LightSeaGreen")+
  labs(title = "Population mondiale", 
       x = "Année", 
       y = "Population en milliards")+
  scale_x_continuous(limits = c(1950, 2020),
                     breaks = seq(1950,2020,10)) +
  scale_y_continuous(limits = c(0, 8),
                     breaks = seq(0,8,1))+
  theme_dark()

```

# Par continent

## Column 1 {data-width=350, .tabset, .first-box}

### Consommation d'energie par source et par type { .first-box }

```{r echo=FALSE}
df_country |> 
  group_by(country, year, energy_source, energy_type, continent, energy_source_consumption) |> 
  summarise(energy = mean(energy_source_consumption, na.rm=TRUE)) |> 
  drop_na(energy) |> 
ggplot()+
  aes(year, energy, fill = energy_source)+
  geom_col() +
  labs(title = "Consommation d'energie par source et type", 
       x = "Année", 
       y = "Consommation")+
  scale_x_continuous(limits = c(1965, 2020),
                     breaks = seq(1965,2020,20)) +
  theme_dark()+
  theme(axis.text.x = element_text(size = 10,
                                 angle = 45,
                                 hjust = 1,
                                 vjust = 1))+
  scale_y_continuous(limits = c(0, 80000),
                     breaks = seq(0,80000,10000))+
  facet_grid(energy_type~continent)

```

### Consommation d'energie par source { .second-box }

```{r echo=FALSE}
df_country |> 
  group_by(country, continent, year, energy_source, energy_type, energy_source_consumption) |> 
  summarise(energy = mean(energy_source_consumption, na.rm=TRUE)) |> 
  drop_na(energy) |> 
ggplot()+
  aes(year, energy, fill = energy_source)+
  geom_col() +
  labs(title = "Consommation d'energie par source", 
       x = "Année", 
       y = "Consommation")+
  scale_x_continuous(limits = c(1965, 2020),
                     breaks = seq(1965,2020,20)) +
  theme_dark()+
  theme(axis.text.x = element_text(size = 10,
                                 angle = 45,
                                 hjust = 1,
                                 vjust = 1))+
  scale_y_continuous(limits = c(0, 80000),
                     breaks = seq(0,80000,10000))+
  facet_grid(~continent)

```

## Column 2 {data-width=350}

###  Le graphique de la production de la nourriture { .third-box }

```{r echo=FALSE}
df_country |> 
  group_by(country, continent, year, Item, production) |> 
  summarise(production = mean(production, na.rm=TRUE)) |> 
  drop_na(production) |>
ggplot()+
  aes(year, production, fill = Item)+
  geom_col()+
  labs(title = "Production de la nourriture par continent", 
       x = "Année", 
       y = "Production en millions de tonnes")+
  scale_x_continuous(limits = c(1960, 2020),
                     breaks = seq(1960,2020,30))+
  theme_dark()+
  theme(axis.text.x = element_text(size = 10,
                                 angle = 45,
                                 hjust = 1,
                                 vjust = 1))+
  scale_y_continuous(limits = c(0, 5000),
                     breaks = seq(0, 5000,1000))+
  facet_grid(~continent)

```

## Column 3 {data-width=350}
### Le graphique de la population { .fourth-box }

```{r echo=FALSE}
df_country |> 
  group_by(country, continent, year, population_total) |> 
  summarise(population = mean(population_total, na.rm=TRUE)) |> 
  drop_na(population) |>
ggplot()+
  aes(year, population_total )+
  geom_col(fill = "lightblue")+
  labs(title = "Population par continent", 
       x = "Année", 
       y = "Population en milliards")+
  scale_x_continuous(limits = c(1950, 2020),
                     breaks = seq(1950,2020,20))+
  theme_dark()+
  theme(axis.text.x = element_text(size = 10,
                                 angle = 45,
                                 hjust = 1,
                                 vjust = 1))+
  # scale_y_continuous(limits = c(0, 5),
  #                    breaks = seq(0,5,1))+
  facet_grid(~continent)

```
  
# Par pays (France)

## Column 1 {data-width=350, .tabset}

### Consommation d'energie par source et par type { .first-box }

```{r echo=FALSE}
df_country |> 
  group_by(country, year, energy_source, energy_type, continent, energy_source_consumption) |> 
  summarise(energy = mean(energy_source_consumption, na.rm=TRUE)) |> 
  drop_na(energy) |>
  filter(country=="France") |> 
ggplot()+
  aes(year, energy, fill = energy_source)+
  geom_col() +
  labs(title = "Consommation d'energie par source et type en France", 
       x = "Année", 
       y = "Consommation")+
  scale_x_continuous(limits = c(1965, 2020),
                     breaks = seq(1965,2020,10)) +
  theme_dark()+
  theme(axis.text.x = element_text(size = 10,
                                 angle = 45,
                                 hjust = 1,
                                 vjust = 1))+
  facet_grid(~energy_type)

```

### Consommation d'energie par source { .second-box }

```{r echo=FALSE}
df_country |> 
  group_by(country, continent, year, energy_source, energy_type, energy_source_consumption) |> 
  summarise(energy = mean(energy_source_consumption, na.rm=TRUE)) |> 
  drop_na(energy) |>
  filter(country=="France") |> 
ggplot()+
  aes(year, energy, fill = energy_source)+
  geom_col() +
  labs(title = "Consommation d'energie par source en France", 
       x = "Année", 
       y = "Consommation")+
  scale_x_continuous(limits = c(1965, 2020),
                     breaks = seq(1965,2020,10)) +
  theme_dark()+
  theme(axis.text.x = element_text(size = 10,
                                 angle = 45,
                                 hjust = 1,
                                 vjust = 1))

```

## Column 2 {data-width=350}

###  Le graphique de la production de la nourriture { .third-box }

```{r echo=FALSE}
df_country |> 
  group_by(country, continent, year, Item, production) |> 
  summarise(production = mean(production, na.rm=TRUE)) |> 
  drop_na(production) |>
  filter(country=="France") |> 
ggplot()+
  aes(year, production, fill = Item)+
  geom_col()+
  labs(title = "Production de la nourriture en France", 
       x = "Année", 
       y = "Production en millions de tonnes")+
  scale_x_continuous(limits = c(1960, 2020),
                     breaks = seq(1960,2020,10))+
  theme_dark()+
  theme(axis.text.x = element_text(size = 10,
                                 angle = 45,
                                 hjust = 1,
                                 vjust = 1))

```

## Column 3 {data-width=350}
### Le graphique de la population { .fourth-box }

```{r echo=FALSE}
df_country |> 
  group_by(country, continent, year, population_total) |> 
  summarise(population = mean(population_total, na.rm=TRUE)) |> 
  drop_na(population) |>
  filter(country=="France") |> 
ggplot()+
  aes(year, population_total )+
  geom_col(fill = "orchid")+
  labs(title = "Population en France", 
       x = "Année", 
       y = "Population en milliards")+
  scale_x_continuous(limits = c(1950, 2020),
                     breaks = seq(1950,2020,10))+
  theme_dark()+
  theme(axis.text.x = element_text(size = 10,
                                 angle = 45,
                                 hjust = 1,
                                 vjust = 1))

```
 
# Cartes

```{r CODE CARTE, include=FALSE}
df_total<-read_delim("owid_total.csv") |> 
  filter(year=="2019")

world_map<-map_data("world") |> 
  mutate(iso_code = countrycode(region, 
                                origin = "country.name", 
                                destination = "iso3c")) |> 
  drop_na(iso_code)

df_carte <- world_map |> 
  mutate(group = factor(group),
         region = factor(region)) |> 
  left_join(df_total, by = c("iso_code" = "iso_code"))


```


## Column 1 {data-width=350}

### La carte de la consommation d'energie { .first-box }

```{r CARTE1, echo=FALSE}

df_carte |> 
  ggplot()+
  aes(long, lat, group = group)+
  geom_polygon(aes(fill = energy_total))+
  theme_void()+
  theme(plot.background = element_rect(fill="azure"))+
  scale_fill_gradient(high="LightSeaGreen",low="DarkSeaGreen")


```


## Column 2 {data-width=350}

###  La carte de la production de la nourriture { .third-box }

```{r CARTE2, echo=FALSE}
df_carte |> 
  ggplot()+
  aes(long, lat, group = group)+
  geom_polygon(aes(fill = production_total))+
  theme_void()+
  theme(plot.background = element_rect(fill="lightblue"))+
  scale_fill_gradient(high="darkGreen",low="Green")


```

## Column 3 {data-width=350}
### La carte de la population { .fourth-box }

```{r CARTE3, echo=FALSE}
df_carte |> 
  ggplot()+
  aes(long, lat, group = group)+
  geom_polygon(aes(fill = population_total))+
  theme_void()+
  theme(plot.background = element_rect(fill="lightgreen"))+
  scale_fill_gradient(high="tomato",low="wheat")

```
 